【裁判字號】    89,易緝,13
【裁判日期】    890920
【裁判案由】    詐欺
【裁判全文】
臺灣嘉義地方法院刑事判決                          八十九年度易緝字第一三號
    公  訴  人  臺灣嘉義地方法院檢察署檢察官
    被      告  乙○○
右列被告因詐欺案件，經檢察官提起公訴 (八十一年度偵字第二八五四、三○二四號
)，本院判決如左：
    主  文
乙○○連續意圖為自己不法之所有，以詐術使人將本人之物交付，處有期徒刑肆月，
緩刑伍年。
    事  實
一、乙○○意圖為自己不法之所有，並基於概括之犯意，明知本身已無支付能力，先
    於：民國八十一年三月三日，至嘉義市○○路廿七號，向戊○○所開設之名晟電
    器行，佯稱欲購買ＮＥＣ牌廿九吋彩色電視機、ＮＥＣ牌卡拉ＯＫ放影機一台、
    虎牌熱水器一具等，總價新台幣（下同）四萬七千九百元之貨物，而佯稱將以支
    票付款之詐術手段，使戊○○信以為真而陷於錯誤，進而依乙○○之指示，將上
    開貨物送至嘉義縣水上鄉○○村○○街八巷十八號處，乙○○於收受上開貨物後
    ，即開立存款不足之附表編號一支票一紙以取信戊○○。嗣乙○○又於八十一年
    三月六日與丁○○（業經不起訴處分）共同至嘉義市○○○路六三號金頓建材行
    ，向負責人郭鴻泰之妻甲○○，以佯稱欲以每塊五百五十元價格訂購建材木心板
    七十六塊，及夾板三塊、美耐板三塊、抽板三十二塊，總價金為四萬三千四百元
    ，並開立存款不足附表編號二支票一紙支付以供取信之詐術手段，使甲○○陷於
    錯誤而信以為真，將上開貨品運至仁愛路某處後。乙○○與丁○○再共同運至嘉
    義市○○○路六九一巷一六七弄二號旁空地置放，並共同將其中木心板約六十三
    塊，以較低價格每塊約四百五十元代價，轉賣予不知情之丙○○，由丁○○收款
    後，轉交二萬八千元予乙○○。其餘建材由丁○○加工成衣櫃完成後，除其中一
    櫃置於丁○○處未取走外，餘均由乙○○取走。嗣於八十一年三月十二日及八十
    一年五月六日，上開二張支票遭退票後，乙○○避不見面，戊○○、甲○○始知
    受騙。經本院發布通緝迄於八十九年七月四日始緝捕到案。
二、案經被害人戊○○、甲○○訴請臺灣嘉義地方法院檢察署檢察官偵查起訴。
    理   由
一、右揭事實，業據被告乙○○坦承不諱，並經告訴人戊○○、甲○○迭於警訊時、
    偵查及審理中指訴甚詳，並經同案被告丁○○於警訊及偵查中供述明確，核與證
    人丙○○於警訊時、偵查及審理中證述情節相符，並有前開支票及存款不足退票
    單影本各二紙、被害報告單及告訴人甲○○提出之估價單影本二紙、保管書一份
    在卷足資佐證。次查：被告於彰化商業銀行嘉義分行帳號五○一一三號帳戶係於
    八十一年二月十二日開戶，於八十一年三月三日、同年三月六日分別向告訴人戊○○、甲○○開立附表編號一、二之支票時，該帳戶內尚有分別為八十一年三月
    五日期（金額八萬二千元）、八十一年三月七日期（金額五萬八千元）及八十一
    年三月十一日期（金額三萬一千元）支票三紙即將到期待支付，此有彰化商業銀
    行嘉義分行八十一年七月四日彰嘉字第二八號函及所附甲存帳卡影本附於臺灣嘉
    義地方法院檢察署八十一年偵字第三○二四號卷內（第三十頁）可查，被告於開
    立附表編號一、二支票時顯已無支付能力；被告於無支付能力之際，連續佯稱購
    物後，俟於退票後逃匿，所用手法相同，且所購得電器均非供己使用、購得木心
    板亦低價售出，其開立支票購物，顯係出於詐欺之犯意甚明。本件事證明確，被
    告詐欺犯行應堪認定。
二、核被告所為，係犯刑法第三百三十九條第一項之詐欺取財罪。其先後多次詐欺犯
    行，時間緊接，所犯構成要件亦復相同，顯係基於概括之犯意反覆為之，應依刑
    法第五十六條連續犯規定加重其刑。爰審酌被告犯罪動機、目的、手段及所生損
    害與經通緝近八年始經緝捕到案等一切情狀，量處如主文所示之刑。惟查被告前
    雖於七十五年間曾犯槍砲彈藥刀械管制條例案件，經本院判處有期徒刑六月，如
    易科罰金以三十元折算一日確定，惟其於七十五年五月十四日執行完畢後，五年
    以內未曾受有期徒刑以上刑之宣告，此有臺灣高等法院被告全國前案紀錄表、臺
    灣嘉義地方法院檢察署刑案資料查註紀錄各一份在卷可查，茲念被告因一時短於
    思慮，致觸犯本案犯行，犯後已表悔悟，且被告業與告訴人戊○○成立民事和解
    ，此有所提之和解書一份在卷可稽，足見被告經本次罪刑之宣告後，已知所警惕
    ，信無再犯之虞，本院認為對其所宣告之刑，以暫不執行為適當，爰併予宣告緩
    刑五年，以啟自新。
據上論斷，應依刑事訴訟法第二百九十九條第一項前段，刑法第五十六條、第三百三
十九條第一項、第七十四條第二款，罰金罰鍰提高標準條例第一條前段，判決如主文
。本案經檢察官林俊良到庭執行職務。
中      華      民      國    八十九    年      九      月     二十     日
                                臺灣嘉義地方法院刑事第一庭
                                    審判長法  官  陳  珍  如
                                          法  官  黃  仁  勇
              法  官  蔡  廷  宜
右正本證明與原本無異。
如不服本判決，應於判決送達後十日內向本院提出上訴書。
中      華      民      國    八十九    年      九      月     二十     日
                                          書記官  尹  玉  琪
附錄本案論罪科刑法條全文：
刑法第三百三十九條第一項：意圖為自己或第三人不法之所有，以詐術使人將本人或
                          第三人之物交付者，處五年以下有期徒刑、拘役或科或
                          併科一千元以下罰金。
附表
┌───────────────────────────────────┐
│編號  面額（新台幣） 發票日    帳號         編號            付款銀行  │
├───────────────────────────────────┤
│一  四萬七千九百元   81.3.00  00000  ＣＫ0000000 彰化銀行嘉義分行│
├───────────────────────────────────┤
│二  四萬三千四百元   81.5.6   五○一一三  ＣＫ0000000 彰化銀行嘉義分行│
└───────────────────────────────────┘


司法院資訊處製作；財團法人民間司法改革基金會備份。
